【裁判字號】    98,消債清,119
【裁判日期】    980728
【裁判案由】    聲請清算程序
【裁判全文】
臺灣高雄地方法院民事裁定           98年度消債清字第119號
聲  請  人  甲○○
上列聲請人因消費者債務清理事件聲請進行清算程序，本院裁定
如下：
    主  文
聲請人即債務人甲○○自中華民國九十八年七月二十八日十七時
起開始進行清算程序。
命司法事務官進行本件清算程序。
    理  由
一、按債務人不能清償債務或有不能清償之虞者，得依本條例所
    定更生或清算程序，清理其債務，消費者債務清理條例第3
    條定有明文。又債務人與金融機構協商成立者，不得聲請更
    生或清算，但因不可歸責於己之事由，致履行顯有重大困難
    者，不在此限；而本條例施行前，債務人依金融主管機關協
    調成立之中華民國銀行公會會員辦理消費金融案件無擔保債
    務協商機制與金融機構成立之協商，準用前項之規定，同條
    例第151 條第5 項、第6 項亦有明定。次按債務人於法院裁
    定開始更生程序或許可和解或宣告破產前，得向法院聲請清
    算；法院開始清算程序之裁定，應載明其年、月、日、時，
    並即時發生效力；法院裁定開始更生或清算程序後，得命司
    法事務官進行更生或清算程序，必要時得選任律師、會計師
    或其他適當之自然人或法人一人為監督人或管理人，同條例
    第80條、第83條第1 項、第16條第1 項亦規定至明。
二、本件聲請意旨略以：其有不能清償債務情事，前雖於民國95
    年8 月1 日曾依金融主管機關協調成立之中華民國銀行公會
    會員辦理消費金融案件無擔保債務協商機制，與最大債權銀
    行台北富邦銀行成立協商，約定聲請人應自95年9 月起，分
    100 期，年息5 ％，於每月10日清償新台幣（下同）10,415
    元，惟聲請人於協商成立時，係任職於日銧企業有限公司，
    月薪約34,878元，嗣自97年起，前揭公司取消加班費用，聲
    請人之月薪降為25,297元，聲請人因收入驟減，不得已於97
    年4 月毀諾，又聲請人於97年10月因腹部劇烈疼痛就醫，經
    診斷出罹患乙狀結腸癌併肝移轉，故自97年11月16日起留職
    停薪，經手術切除淋巴並接受肝動脈化療至今，是聲請人並
    非主觀上惡意不履行協商，實乃客觀上確有不可歸責之事由
    所致，又聲請人無擔保或無優先權之債務總額未逾1,20 0萬
    元，復未經法院裁定開始清算程序或宣告破產，爰依法聲請
    清算等語。
三、經查，聲請人前開主張，業據其提出協商成立協議書暨無擔
    保債務還款計畫、財產及收入狀況說明書、債權人清冊、財
    團法人金融聯合徵信中心綜合信用報告、聲請人之薪資轉帳
    存摺明細、財政部高雄市國稅局96、97年度綜合所得稅各類
    所得資料清單暨財產歸屬資料清單、勞工保險投保資料、阮
    綜合醫療社團法人阮綜合醫院診斷證明書、診療費單據、勞
    工保險被保險人因案停職繼續投保申請書（投保單位：日銧
    企業有限公司）為憑，堪認為真實。則聲請人97年度之薪資
    所得既低於96年度之所得，且聲請人於協商成立後之97年10
    月始診斷出罹患乙狀結腸癌併肝移轉，並自97年11月16日起
    因病留職停薪迄今，而無工作收入，已足認聲請人與金融機
    構協商成立之償還協議，係因不可歸責於聲請人之事由，致
    履行顯有重大困難。
四、綜上所述，聲請人之無擔保、無優先權債務總額未逾1,200
    萬元，且本件又查無聲請人有消費者債務清理條例第6 條第
    3 項、第8 條或第82條第2 項所定駁回清算聲請之事由存在
    ，從而，聲請人聲請清算，應屬有據，並依上開規定命司法
    事務官進行本件清算程序，爰裁定如主文。
中    華    民    國    98    年    7     月    28    日
              民事第一庭    法  官 郭瓊徽
上為正本係依原本作成。
不得抗告
本裁定已於九十八年七月二十八日下午十七時公告。
中    華    民    國    98    年    7     月    28    日
                            書記官 簡文清


司法院資訊處製作；財團法人民間司法改革基金會備份。
